【裁判字號】    89,易緝,59
【裁判日期】    890623
【裁判案由】    詐欺
【裁判全文】
臺灣高雄地方法院刑事判決                          八十九年度易緝字第五九號
    公  訴  人  臺灣高雄地方法院檢察署檢察官
    被      告  乙○○
右列被告因詐欺案件，經檢察官提起公訴（八十七年度偵緝字第八二七號），本院判
決如左：
    主    文
乙○○意圖為自己不法之所有，以詐術使人將本人之物交付，累犯，處有期徒刑玖月
。
    事    實
一、乙○○前因侵占等案件，經臺灣臺北地方法院判處有期徒刑四月確定，於民國八
    十五年三月十一日執行完畢。乙○○猶不知悔改，復意圖為自己不法之所有，於
    八十六年十一月十四日，以租車為由，向甲○○所經營之益行小客車租賃有限公
    （下稱益行小客車公司）佯稱租用車牌號碼ＹＫ－一四六七號福特自用小客車一
    日做為平日交通工具，租金每日新台幣一千八百元，乙○○於支付一日之租金後
    ，隨即將上開自用小客車開走。詎次日未依約交還該車，並逃避無蹤，益行小客
    車公司始知受騙。
二、案經益行小客車公司訴由臺灣高雄地方法院檢察署檢察官偵查起訴。
    理    由
一、本件訊據被告乙○○固坦承有於右揭時地向告訴人益行小客車公司租用車牌號碼
    ＹＫ－一四六八號福特自用小客車未還之事實，惟辯稱係因後來沒有錢，才未如
    期將車交還，伊並無詐欺犯意云云。惟查：被告向告訴人公司租用上開自用小客
    車係供平日交通工具使用，因當時沒錢，所以只向告訴人公司表示只要租一日，
    此業據被告供承在卷，足見被告係為取信於告訴人公司，以租用一日之詐術使告
    訴人陷於錯誤，而騙取上開自用小客車；再參以被告租用前開自用小客車既係供
    平日交通工具使用，衡諸常情其租用之期間應非僅只租用一日，此亦為被告所自
    承，益徵被告自始即具有不法所有之犯意至明。再查：被告前於八十一年及八十
    三年間，即有二次向自用小客車租賃公司佯稱欲租用自用小客車，而於取得自用
    小客車後未如期交還之不良紀錄，分別經臺灣屏東地方法院及臺灣臺北地方法院
    分別判處有期徒刑八月及四月確定在案，有上開判決書二份附卷可稽。此外，復
    有租車契約書一份在卷可按。本件事證明確，被告犯行洵堪認定。
二、核被告所為係犯刑法第三百三十九條第一項之詐欺取財罪。又被告曾犯有如事實
    欄所述之侵占等案件，經臺灣臺北地方法院判處有期徒刑四月確定，於八十五年
    三月十一日執行完畢，有臺灣高等法院被告全國前案紀錄表三紙在卷可證，其於
    五年之內，再犯本件有期徒刑以上之罪，係屬累犯，應依刑法第四十七條之規定
    加重其刑。爰審酌被告之犯罪動機、目的、手段、品行、智識程度及致告訴人所
    生之損害，且事後已與告訴人達成和解，有和解書一份庭呈經本院勘驗其內確有
    告訴人公司之代表人甲○○之簽名蓋章後予以發還等一切情狀，量處如主文所示
    之刑。
據上論斷，應依刑事訴訟法第二百九十九條第一項前段，刑法第三百三十九條第一項
、第四十七條，罰金罰鍰提高標準條例第一條前段，判決如主文。
本案經檢察官莊榮松到庭執行職務。
中    華    民    國      八十九      年      六      月     二十三     日
                                臺灣高雄地方法院刑事第七庭
                                  審判長法  官  蔡  國  卿
                                        法  官  劉  傑  民
                                        法  官  蔡  正  雄
右正本證明與原本無異。
如不服本判決，應於判決送達後十日內，向本院提出上訴狀。
                                        書記官  許  雅  惠
中    華    民    國      八十九      年      六      月     二十三     日
附錄本判決論罪之法條：
刑法第三百三十九條第一項：
意圖為自己或第三人不法之所有，以詐術使人將本人或第三人之物交付者，處五年以
下有期徒刑、拘役或科或併科一千元以下罰金。


司法院資訊處製作；財團法人民間司法改革基金會備份。
